# 可供出售的金资产是否可重新归类为交易性金融资产

提问人：jidus 时间：2013-09-23 17:50:51
可供出售的金资产是否可重新归类为交易性金融资产，为什么？

回答人：chenyiwei
按照中国准则目前的规定是不可以的，见《企业会计准则第 22 号——金融工具确认和计量》第十九条。 IFRS下在符合严格条件的情况下可以把交易性金融资产重分类到其他类别，但不允许把其他类别重分类到交易性金融资产。